臺灣臺北地方法院交通事件裁定　　　　96年度交聲字第1084號
原處分機關　臺北市交通事件裁決所
異　議　人
即受處分人　甲○○
上列異議人即受處分人因違反道路交通管理處罰條例案件，對於
臺北市交通事件裁決所中華民國96年8月24日所為之處分（原處
分案號：北市裁二字第裁22─ＡＥＶ845647號），聲明異議，本
院裁定如下：
    主  文
異議駁回。
    理  由
一、按汽車駕駛人拒絕接受酒精濃度測試之檢定者，處新臺幣（
　　下同）60,000元罰鍰，並當場移置保管該汽車及吊銷該駕駛
    執照，道路交通管理處罰條例第35條第4項前段定有明文。
    次按汽車駕駛人，曾依道路交通管理處罰條例第35條第4項
    前段規定吊銷駕駛執照者，3年內不得考領駕駛執照，同條
    例第67條第2項亦有明定。
二、本件異議人即受處分人甲○○於民國96年6月26日晚間9時44
    分許，騎乘車牌號碼DPS－020號輕型機車（下稱系爭機車）
    ，搭載同事胡文通，沿臺北市○○路行駛至同路541號巷口
    時，因受處分人身上帶有酒氣，疑似酒後駕車，經臺北市政
    府警察局信義分局福德派出所員警何明整攔停檢查，依法欲
    以酒精測試器進行酒精濃度檢定，因受處分人遲不接受酒測
    ，員警遂請受處分人隨同返回派出所實施酒精濃度檢測，並
    以受處分人有「拒絕酒測（已告知到案時間地點）」之違規
    行為，依道路交通管理處罰條例第35條第4項之規定，逕行
    掣單舉發。嗣後，受處分人於舉發通知單上所載應到案日期
    前向原處分機關提出申訴，經原處分機關函請舉發單位調查
    結果，仍認受處分人有上開違規行為，原處分機關乃以受處
    分人有「拒絕接受酒精濃度測試之檢定」之行為，依道路交
    通管理處罰條例第35條第4項規定，於96年8月24日裁處受處
    分人60,000元罰鍰，並吊銷駕駛執照，且自96年9月24日起3
    年內禁止重新考領駕駛執照。
三、聲明異議意旨略以：受處分人於96年6月26日，在臺北市○
    ○路541巷口遇信義分局福德派出所員警何明整攔車臨檢，
    受處分人願意配合檢查，但因員警要求進行酒駕測試卻未攜
    帶測試儀器，須等待另一名員警送酒測儀器來檢驗，受處分
    人亦願意配合。但當酒測儀器送達後，員警卻拿出破紙杯1
    只及已開啟只剩5分之1的礦泉水1小瓶，要求受處分人漱口
    接受測試，因實在不太衛生，遭受處分人拒絕，受處分人遂
    進入位於上揭巷口之萊爾富超商購買礦泉水，於漱口後並接
    受酒測，但另一名員警卻說酒測儀器的吹管已拔，時間已過
    無法測試，受處分人要求換吹管接受測試，卻遭拒絕。事發
    當日受處分人騎車搭載之同事胡文通，不能認同員警之處理
    方式，與其中一名員警發生爭執，當爭執排解後受處分人再
    度要求酒測時，員警卻說酒測時間15分鐘已過，不讓受處分
    人接受測試，並要求受處分人到派出所處理。到達派出所後
    ，受處分人再度要求酒測又遭拒絕，何姓員警即開立拒絕酒
    測單據並扣機車，整個事件過程處理草率，濫用公權力，爰
    請求撤銷原處分云云。
四、訊據受處分人甲○○於本院調查時固承認有於96年6月26日
    晚間9時44分，騎乘系爭機車，行經臺北市○○路541號巷口
    ，經員警攔停檢查之事實，惟矢口否認有何拒絕接受酒精濃
    度測試檢定之行為，辯稱：「員警問我有沒有喝酒，我說沒
    有，他要我酒測，我也願意配合，員警提供的水我不願意喝
    ，因紙杯很爛，小瓶的礦泉水只剩一些，我不願意喝就到萊
    爾富超商買礦泉水喝，出來後員警講時間已經過了，吹的管
    子已經拔起，管子可以換，後來跟我同事有點爭執，之後跟
    我講15分鐘時間已經過了，不能再測，要我去派出所，我也
    配合。」、「我當時願意配合吹氣，但他在福德派出所就直
    接給我開紅單」、「我有吹氣，只是時間到了，數字沒有跑
    出來。」云云（見本院卷宗第15頁、第16頁、第16頁背面）
    。經查，受處分人於上開時、地騎乘系爭機車，為警攔停欲
    進行酒精濃度測試，卻拒絕接受等情，業據證人即當時舉發
    之員警何明整於本院具結證稱：「於96年6月26日，我巡邏
    時在松山路南往北方向，發現受處分人騎車搖晃不定，就在
    松山路541巷口將受處分人攔查，發現他全身酒氣，當時我
    要受處分人配合酒測，至於水的部分，我同事有拿1瓶全新
    的礦泉水給他，但他不聽勸阻，他到萊爾富超商買2瓶礦泉
    水全部喝掉，至於吹管部分，我總共給受處分人兩次機會，
    因時間過了機器會自行打叉列印出來，受處分人消極拒不配
    合，就是不吹氣。」、「受處分人沒有一直吹氣，我們請受
    處分人過來配合，他一直不配合，只是口頭說要配合而已。
    」等語綦詳（見本院卷宗第15頁背面、第17頁），本院參諸
    證人何明整與受處分人間不僅未有任何怨隙，且素不相識，
    衡情證人應無設詞攀誣，或虛構違規事實陷害異議人之理，
    況員警執行公務時，本身即受有行政懲處責任之監督，且其
    到庭具結作證，更以刑事責任擔保其證言之真實性，故證人
    何明整之前開證述內容，應可採信。並由本院當庭勘驗警方
    現場蒐證錄音光碟之結果，亦可知受處分人雖在口頭上一再
    表示願意接受酒精濃度檢測，卻遲遲不於機器檢測時間內，
    進行酒精濃度吹氣測試，且員警已多次給予受處分人接受酒
    測之機會之事實，有本院96年10月19日勘驗筆錄在卷可憑(
    見本院卷宗第16頁）。此外，受處分人並未對本件執勤員警
    之舉發有誤，另行提出其他相關事證以供調查，足認受處分
    人以前開之詞置辯，僅係事後卸責之詞，委不足採。是以，
    本件事證明確，受處分人於前開時、地違規之事實，應堪以
    認定。
五、綜上所述，受處分人確有於上揭時、地拒絕接受酒精濃度測
    試檢定之違規行為。從而，原處分機關依道路交通管理處罰
    條例第35條第4項規定，裁處受處分人60,000元罰鍰及吊銷
    駕駛執照，且依據同條例第67條第2項禁止其於3年內考領駕
    駛執照，核無違誤，故本件聲明異議為無理由，應予駁回。
六、據上論斷，應依道路交通案件處理辦法第19條，裁定如主文
    。
中　　華　　民　　國　　96　　年　　10　　月　　31　　日
　　　　　　　　  交通法庭    法　官　葉力旗
上正本證明與原本無異。
如不服本裁定應於送達後五日內向本院提出抗告狀
                              書記官  林碧華
中　　華　　民　　國　　96　　年　　10　　月　　31　　日
